臺灣雲林地方法院刑事判決　　　　　　　　　　　　　九十三年度訴字第五七九號
　　公　訴　人　臺灣雲林地方法院檢察署檢察官
　　被　　　告　乙○○
右列被告因毒品危害防制條例案件，經檢察官提起公訴（九十三年度毒偵字第二一一
號），被告於準備程序中就被訴事實為有罪之陳述，受命法官於聽取當事人之意見後
，本院合議庭裁定改由受命法官獨任以簡式審判程序審理，判決如左：
    主  文
乙○○連續施用第一級毒品，處有期徒刑捌月，扣案之海洛因拾伍包（合計淨重參點
貳玖公克，含包裝袋拾伍個，空包裝總重貳點陸伍公克）沒收銷燬之；又連續施用第
二級毒品，處有期徒刑肆月，扣案之安非他命貳包（淨重壹點玖參玖伍公克，驗餘淨
重壹點參肆肆肆公克，含包裝袋貳個）沒收銷燬之。應執行有期徒刑拾月，扣案之海
洛因拾伍包（合計淨重參點貳玖公克，含包裝袋拾伍個，空包裝總重貳點陸伍公克）
、安非他命貳包（淨重壹點玖參玖伍公克，驗餘淨重壹點參肆肆肆公克，含包裝袋貳
個）均沒收銷燬之。
    事實及理由
壹、程序事項：
    被告乙○○所犯為死刑、無期徒刑、最輕本刑為三年以上有期徒刑之罪或高等法
    院管轄第一審案件以外之案件，而於本院準備程序進行中，被告就被訴事實為有
    罪之陳述，經法官告知簡式審判程序之旨，並聽取公訴人、被告之意見後，經本
    院合議庭裁定由受命法官獨任進行簡式審判程序，合先敘明。
貳、實體事項：
  一、構成犯罪事實：
      乙○○前曾因施用毒品案件，經觀察、勒戒，認有繼續施用毒品之傾向，經送
      入戒治處所強制戒治期滿後，由臺灣雲林地方法院檢察署檢察官於八十八年十
      月二十一日，以八十八年度戒偵字第二七號為不起訴處分確定。詎仍不思悔改
      ，於前開強制戒治執行完畢釋放後五年內又基於施用第一級毒品之概括犯意，
      自九十三年一月中旬某日起至九十三年二月十一日上午十一時止，在其位於雲
      林縣斗南鎮○○路八六巷十一號住處，以將毒品海洛因摻入香菸內點燃，吸食
      其煙氣之方式，連續施用第一級毒品海洛因多次；另又於前開強制戒治執行完
      畢釋放後五年內，基於施用第二級毒品之概括犯意，自九十三年一月中旬某日
      起至九十三年二月十一日上午十一時止，在其位於雲林縣斗南鎮○○路八六巷
      十一號住處，以將毒品安非他命置於鋁箔紙上燒烤，吸食其煙氣之方式，連續
      施用第二級毒品安非他命多次。嗣於九十三年二月十一日上午十一時三十分許
      ，為警在其上址住處當場查獲，並扣得第一級毒品海洛因十五包（合計淨重三
      點二九公克）、第二級毒品安非他命二包（淨重一點九三九五公克）。經乙○
      ○同意採集其尿液送驗後，結果呈甲基安非他命及嗎啡陽性反應，始悉上情。
  二、認定犯罪事實所憑之證據及理由：
      (一)被告乙○○坦承右揭犯罪事實。
      (二)雲林縣衛生局煙毒尿液檢驗成績書、長榮大學毒物研究中心尿液檢驗報告各
        一份：證明被告於九十三年二月十一日所採集之尿液送驗後，結果呈安非他
        命類及鴉片類陽性反應（見臺灣雲林地方法院檢察署九十三年度毒偵字第二
        一一號卷第三七、四十至四二頁）。
      (三)法務部調查局九十三年三月十九日調科壹字第１６０００２２１２號鑑定通
        知書：證明扣案疑似海洛因之白粉十五包送驗後，確含有第一級第六項毒品
        海洛因成分，合計淨重三點二九公克，空包裝總重二點六五公克（見臺灣雲
        林地方法院檢察署九十三年度毒偵字第二一一號卷第三一頁）。
      (四)國防部憲兵司令部刑事鑑識中心九十三年三月十九日（９３）宇鑑字第０３
        ５８５號鑑驗通知書一份：證明扣案疑似安非他命之顆粒二小包送驗後，確
        含有甲基安非他命成分，淨重一點九三九五公克（見臺灣雲林地方法院檢察
        署九十三年度毒偵字第二一一號卷第三二頁）。
      (五)臺灣雲林地方法院檢察署檢察官八十八年度戒偵字第二七號不起訴處分書一
        份：證明被告前因施用毒品案件，經強制戒治後，由檢察官為不起訴處分確
        定（見臺灣雲林地方法院檢察署九十三年度毒偵字第二一一號卷第二六頁）
        。
      (六)第一級毒品海洛因十五包（淨重三點二九公克）、第二級毒品安非他命二包
        （淨重一點九三九五公克）扣案。
      (七)綜上所述，足認被告自白與事實相符，應可採信，事證明確，被告犯行應堪
        認定。
  三、論罪科刑之理由：
      (一)查海洛因，係毒品危害防制條例第二條第二項第一款所定之第一級毒品；安
        非他命，係毒品危害防制條例第二條第二項第二款所定之第二級毒品。是核
        被告乙○○所為，係犯毒品危害防制條例第十條第一項之施用第一級毒品、
        同條例第十條第二項之施用第二級毒品罪。被告施用第一級及第二級毒品前
        後持有第一級及第二級毒品之低度行為應分別為施用第一級及第二級毒品之
        高度行為所吸收，均不另論罪。被告先後多次施用第一級及第二級毒品之犯
        行，各均時間緊接，犯罪構成要件相同，顯係基於概括犯意反覆為之，均各
        為連續犯，均應依刑法第五十六條規定以一罪論，並加重其刑。被告所犯上
        開二罪罪名互異，犯意各別，應分論併罰。
      (二)爰審酌被告前曾有肅清煙毒條例、麻醉藥品管制條例、竊盜、偽造有價證券
        等前科，素行並非良好，且現仍在假釋中，有臺灣高等法院被告全國前案紀
        錄表一份在卷可參；又曾經送觀察、勒戒及強制戒治後，獲不起訴處分確定
        ，竟再犯本件之罪，顯無悔改之意；其犯罪之目的單純、手段平和、所生危
        害尚非鉅、犯罪後坦承犯行態度良好，並考量施用毒品者均有相當程度之成
        癮性及心理依賴性，其犯罪心態與一般刑事犯罪之本質並不相同等一切情狀
        ，分別量處如主文所示之刑。
      (三)扣案之第一級毒品海洛因十五包（合計淨重三點二九公克，空包裝總重二點
        六五公克，含包裝袋十五個）、第二級毒品安非他命二包（淨重一點九三九
        五公克，驗餘淨重一點三四四四公克，含包裝袋二個），應依毒品危害防制
        條例第十八條第一項前段規定，宣告沒收銷燬。
  四、適用之法律：
      (一)刑事訴訟法第二百七十三條之一第一項、第二百九十九條第一項前段。
      (二)毒品危害防制條例第十條第一項、第二項、第二十三條第二項、第十八條第
        一項前段。
      (三)刑法第十一條前段、第五十六條、第五十一條第五款。
本案經檢察官甲○○到庭執行職務。
中      華      民      國      九十四      年      一      月    十    日
                                         臺灣雲林地方法院刑事第五庭
                                             法  官  廖  淑  華
右正本證明與原本無異。
如不服本判決，應於判決送達後十日內向本院提出上訴狀( 應附繕本 )。
                                             書記官  張  菀  純
中      華      民      國      九十四      年      一      月    十    日
附錄法條：
毒品危害防制條例第十條
施用第一級毒品者，處六月以上五年以下有期徒刑。
施用第二級毒品者，處三年以下有期徒刑。
